Minutes et répertoires du notaire Alexandre Philippe SAUVAIGE, 4 janvier 1772 - mars 1790 (étude VIII)
Archives nationales
- Répertoire(s) de Alexandre Philippe SAUVAIGE, 1718 - 1826; MC/RE/VIII/7 - MC/RE/VIII/9, MC/RE/VIII/19/B
  - Répertoire. 1772, 4 janvier - 1790, 12 mars, 4 janvier 1772 - 12 mars 1790; MC/RE/VIII/9
    - Contrat de mariage entre le sieur Reser et la demoiselle Vala, 6 décembre 1788
      contrat de mariage; Reser (sieur); Vala (demoiselle)
    - Contrat de mariage entre le sieur Joseph Matissa et Anne Pierrette Dubuisson, 14 décembre 1788
      contrat de mariage; Matissa, Joseph; Dubuisson, Anne-Pierrette
    - Inventaire après décès de Monsieur Louis Vespasien de Cossart, marquis d'Espies, 15 décembre 1788
      inventaire après décès; Cossart, Louis-Vespasien de (marquis d'Espies)
    - Testament de Monsieur Rey, 20 décembre 1788
      testament; Rey (monsieur)
    - Inventaire après décès de Monsieur Moraux, 31 décembre 1788 - 1788
      inventaire après décès; Moraux (monsieur)
    - Contrat de mariage entre le sieur Jean Matoury et la demoiselle Geneviève Angélique Portel, veuve de Guillaume Chenaille, 10 janvier 1789
      contrat de mariage; Matoury, Jean; Portel, Geneviève-Angélique; Chenaille, Guillaume
    - Contrat de mariage entre Hubert Mugnier et la demoiselle Marie Catherine Foucon, 11 janvier 1789
      contrat de mariage; Mugnier, Hubert; Foucon, Marie-Catherine
    - Notoriété en rectifcation des noms de Madelaine Françoise Engadrenne Delippe, 13 janvier 1789
      notoriété; Engadrenne Delippe, Madelaine-Françoise
    - Dépôt du testament de de Catherine Josèphe Agathe Robert de Lignerac, veuve de Nicolas Joseph Balthazar de Langlade du Chayla, 19 janvier 1789
      testament; dépôt de pièces; Lignerac, Catherine-Josephe-Agathe-Robert de; Langlade du Chayla, Nicolas-Joseph-Balthazar de
    - Contrat de mariage entre Léonard Fran et Louise Véronique Rolland, 23 janvier 1789
      contrat de mariage; Fran, Léonard; Rolland, Louise- Véronique
    - Dépôt du mortuaire de Marie Ferrace, veuve en premières noces de Jacques de Caqueray et veuve en secondes noces de Monsieur Leroux, 27 janvier 1789
      acte d'état civil; dépôt de pièces; Ferrace Marie; Caqueray, Jacques de; Leroux (sieur)
    - Notoriété de Jacques Marie Catherine dit La Violette, 28 janvier 1789
      notoriété; Catherine dit La Violete, Jacques-Marie
    - Contrat de mariage entre Louis Aymard Dupressoir et Simon et la demoiselle Adélaïde Louise de Vellenne, 30 janvier 1789
      contrat de mariage; Dupressoir, Louis-Aymard; Dupressoir, Simon; Vellenne, Adélaïde-Louise de
    - Contrat de mariage entre Pierre Charpentier et la demoiselle Marie Jeanne Dimier, veuve du sieur François Monnier, bourgeois de Paris, 9 février 1789
      contrat de mariage; Charpentier, Pierre; Dimier, Marie-Jeanne; Monnier, François
    - Inventaire après décès de François Joseph Kerler, 10 février 1789
      inventaire après décès; Kerler, François-Joseph
    - Contrat de mariage entre Jacques Thierry et dame Nicole Marie Pitoin, 11 février 1789
      contrat de mariage; Thierry, Jacques; Pitoin, Nicole-Marie
    - Notoriété concernant Nicolas François Alexandre Le Mercier du Gauter Logert, 13 février 1789
      notoriété; Le Mercier Du Gauter Logert, Nicolas-François-Alexandre
    - Contrat de mariage entre Léonard Picout et la demoiselle Marie Catherine Ribonnet, 13 février 1789
      contrat de mariage; Picout, Léonard; Ribonnet, Marie-Catherine
    - Contrat de mariage entre Claude Augustin Delerix et Marie Anne Reinard, 13 février 1789
      contrat de mariage; Delerix, Claude-Augustin; Reinard, Marie-Anne
    - Contrat de mariage entre François Robert Berthelot et la demoiselle Anne Marie Thérèse Leprester, 19 février 1789
      contrat de mariage; Berthelot, François-Robert; Leprester, Anne-Marie-Thérèse
    - Notoriété constatant les héritiers Rouillard, 24 février 1789
      notoriété; Rouillard (héritiers)
    - Notoriété concernant Claude Jérôme Baudet et Marie Madelaine Loiselle, sa femme, 4 mars 1789
      notoriété; Baudet, Claude-Jérôme; Loiselle, Marie-Madelaine
    - Contrat de mariage entre le sieur François Eugène Joseph Robin et la demoiselle Jeanne Marie Poussé, 9 mars 1789
      contrat de mariage; Robin, François-Eugène-Joseph; Pousse, Jeanne-Marie
    - Notoriété concernant Pierre Adam Ribert, 9 mars 1789
      notoriété; Ribert, Pierre-Adam
    - Contrat de mariage entre Pierre Cézar Briand et la demoiselle Marie Madelaine Charlotte Lambert, 9 mars 1789
      contrat de mariage; Briand, Pierre-Cézar; Lambert, Marie-Madelaine-Charlotte
    - Inventaire après décès de la femme Fauché, 12 mars 1789
      inventaire après décès; Fauche (femme)
    - Notoriété concernant Monsieur André Mathieu O'keane, 12 mars 1789
      notoriété; O'Keane, André Mathieu
    - Dépôt du mortuaire de Monsieur Louis Vespasien de Cossart d'Espies, 20 mars 1789
      acte d'état civil; dépôt de pièces; Cossart d'Espies, Louis-Vespasien de
    - Contrat de mariage entre Monsieur de Vérilly et la demoiselle Berrier, 23 mars 1789
      contrat de mariage; Verilly (monsieur de); Berrier (demoiselle)
    - Inventaire après décès de Madame Varet, 26 mars 1789
      inventaire après décès; Varet (madame)
    - Notoriété concernant Jean Taravant, 27 mars 1789
      notoriété; Taravant, Jean
    - Notoriété concernant Jacques Ogier, 27 mars 1789
      notoriété; Ogier, Jacques
    - Notoriété concernant Antoinette Esprit Labreuveur et Claude Labreuveur, 27 mars 1789
      notoriété; Labreuveur, Antoinette-Esprit; Labreuveur, Claude
    - Inventaire après décès de Pierre Girard, 3 avril 1789
      inventaire après décès; Girard, Pierre
    - Contrat de mariage entre le sieur Pierre Thomas Gibault et la demoiselle Marguerite Moncouteau, 17 avril 1789
      contrat de mariage; Gibault, Pierre-Thomas; Moncouteau, Marguerite
    - Contrat de mariage entre le sieur Jean Fauché et la demoiselle Marie Etiennette Jacquet, 18 avril 1789
      contrat de mariage; Fauche, Jean; Jacquet, Marie-Etiennette
    - Contrat de mariage entre Nicolas François et la demoiselle Bouis, veuve de Pierre Gérard, 18 avril 1789
      contrat de mariage; Francois, Nicolas; Bouis (demoiselle); Gerard, Pierre
    - Contrat de mariage entre le sieur Jean Baptiste Oudart et Anne Sabine Hannequin, 22 avril 1789
      contrat de mariage; Oudart, Jean-Baptiste; Hannequin, Anne-Sabine
    - Contrat de mariage entre le sieur Espinasolle et Geneviève Suzanne Delafréry, 22 avril 1789
      contrat de mariage; Espinasolle (sieur); Delafrery, Geneviève-Suzanne
    - Inventaire après décès de Jean Louis Nelet, 24 avril 1789
      inventaire après décès; Nelet, Jean Louis
    - Testament de Madame la marquise de Savigny, 1er mai 1789
      testament; Savigny (marquise de)
    - Dépôt du testament de de Denis Charles Garsot, 2 mai 1789
      testament; dépôt de pièces; Garsot, Denis-Charles
    - Notoriété après le décès de Marie Marguerite Charpentier, veuve Demon, 2 mai 1789
      notoriété; Charpentier, Marie-Marguerite; Demon (veuve)
    - Inventaire après décès de Madame la marquise de Rochechouart, 6 mai 1789
      inventaire après décès; Rochechouart (marquise de)
    - Dépôt du testament de de Mademoiselle Collon, 8 mai 1789
      testament; dépôt de pièces; Collon (mademoiselle)
    - Contrat de mariage entre le sieur Nicolas Lelouche et la demoiselle Louise Elisabeth Béguin, 15 mai 1789
      contrat de mariage; Lelouche, Nicolas; Beguin, Louise-Elisabeth
    - Inventaire après décès de Madame la vicomtesse du Chayla, 18 mai 1789
      inventaire après décès; Chayla (vicomtesse du)
    - 'Dépôt du testament de; COD. de Monsieur le comte de Sarsfield', 22 mai 1789
      testament; dépôt de pièces; Sarsfield (comte de)
    - Dépôt du mortuaire de Joseph Daniel de Montfayon, 25 mai 1789
      acte d'état civil; dépôt de pièces; Montfayon, Joseph-Daniel de
    - Inventaire après décès de Monsieur Jourdan, 26 mai 1789
      inventaire après décès; Jourdan (monsieur)
    - Dépôt des baptistaires de Jacques François Chantecler et de Marie Louise Chantecler, 29 mai 1789
      acte d'état civil; dépôt de pièces; Chantecler, Jacques-François; Chantecler, Marie-Louise
    - Consentement à mariage par Monsieur Pierre Alexandre Le Prieur de Merville et la dame Henriette Louise Rouillard, son épouse, 4 juin 1789
      ratification; avis; Le Prieur de Merville, Pierre-Alexandre; Rouillard, Henriette
    - Testament de Marie Elisabeth Cuny, 8 juin 1789
      testament; Cuny, Marie-Elisabeth
    - Contrat de mariage entre le sieur Charles Bourdin et la demoiselle Marie Jeanne Michaut, veuve de Pierre Moret, 19 juin 1789
      contrat de mariage; Bourdin, Charles; Michaut, Marie-Jeanne; Moret, Pierre
    - Contrat de mariage entre le sieur Pierre Jacques Trianon et Mademoiselle Bénard, 26 juin 1789
      contrat de mariage; Trianon, Pierre-Jacques; Benard (mademoiselle)
    - Notoriété concernant Marie Anne Mosser, 1er juillet 1789
      notoriété; Mosser, Marie-Anne
    - Testament de Nicolas Métet, 3 juillet 1789
      testament; Metet, Nicolas
    - Contrat de mariage entre Pierre François Antoine de Nilhomme et la demoiselle Anne Baptiste Thevenin, 5 juillet 1789
      contrat de mariage; Nilhomme, Pierre-François-Antoine de; Thevenin, Anne Baptiste
    - Contrat de mariage entre le sieur Charles Chrétien Henri Wieh et la demoiselle Marie Denise Leroy, 5 juillet 1789
      contrat de mariage; Wieh, Charles-Chretien-Henri; Leroy, Marie-Denise
    - Contrat de mariage entre le sieur Jean Perrin et la demoiselle Mignot, 25 juillet 1789
      contrat de mariage; Perrin, Jean; Mignot (demoiselle)
    - Inventaire après décès de Madame Collon, 30 juillet 1789
      inventaire après décès; Collon (madame)
    - Contrat de mariage entre le sieur Denis Leblond et Louise Mousseau, 3 août 1789
      contrat de mariage; Leblond, Denis; Mousseau, Louise
    - Contrat de mariage entre le sieur Deshayet et Mademoiselle Rouzé, 5 août 1789
      contrat de mariage; Deshayet (sieur); Rouze (mademoiselle)
    - Dépôt du baptistaire de Monsieur Antoine André Bonnière de La Luzellerie, 6 août 1789
      acte d'état civil; dépôt de pièces; Bonniere de La Luzellerie, Antoine- André
    - Contrat de mariage entre Monsieur Ange Louis François Girault et Mademoiselle Anne Geneviève Paimparey, 24 août 1789
      contrat de mariage; Girault, Ange-Louis-François; Paimparey, Anne-Geneviève
    - Inventaire après décès de Monsieur Meyné, 26 août 1789
      inventaire après décès; Meyne (monsieur)
    - Dépôt du mortuaire de Isaïe Valérien Lucy, 12 septembre 1789
      acte d'état civil; dépôt de pièces; Lucy, Isaïe-Valérien
    - Contrat de mariage entre le sieur Cézare Pierre Gerbu et la demoiselle Anne Elisabeth Rault, 15 septembre 1789
      contrat de mariage; Gerbu, Cézare-Pierre; Rault, Anne-Elisabeth
    - Inventaire après décès du sieur Achard, 19 septembre 1789
      inventaire après décès; Achard (sieur)
    - Contrat de mariage entre le sieur Frédéric Hiacinthe Buisson et la demoiselle Marie Elisabeth Marchais, 21 septembre 1789
      contrat de mariage; Buisson, Frédéric-Hiacinthe; Marchais, Marie-Elisabeth
    - Inventaire après décès de Mademoiselle Cuny, 15 octobre 1789
      inventaire après décès; Cuny (mademoiselle)
    - Dépôt du baptistaire de Mademoiselle Elisabeth Renée de Maupeou, 31 octobre 1789
      acte d'état civil; dépôt de pièces; Maupeou, Elisabeth-Renée de
    - Inventaire après décès de Elisabeth Bourgeois, 3 novembre 1789
      inventaire après décès; Bourgeois, Elisabeth
    - Inventaire après décès de Jean Baptiste Parris, 4 novembre 1789
      inventaire après décès; Parris, Jean-Baptiste
    - Contrat de mariage entre le sieur Oudart Paté et la demoiselle Marie Anne Bourgoin, veuve Moirot, 4 novembre 1789
      contrat de mariage; Pate, Oudart; Bourgoin, Marie-Anne; Moirot (veuve)
    - Notoriété concernant Mademoiselle Tourny, 20 novembre 1789
      notoriété; Tourny (mademoiselle)
    - Contrat de mariage entre le sieur Jean Baptiste Lalouet et la demoiselle Anne Marie Bénigne Marsigny, 25 novembre 1789
      contrat de mariage; Lalouet, Jean-Baptiste; Marsigny, Anne-Marie-Bénigne
    - Contrat de mariage entre le sieur Charles Noiret et la demoiselle Denise Cécile Ricard, 2 décembre 1789
      contrat de mariage; Noiret, Charles; Ricard, Denise-Cécile
    - Contrat de mariage entre le sieur Etienne Guillaume et la demoiselle Louise Madelaine Becart, veuve Hardy, 22 décembre 1789
      contrat de mariage; Guillaume, Etienne; Becart, Louise-Madelaine; Hardy (veuve)
    - Notoriété après le décès de Véronique Gournay, veuve de Jean Rolland, 22 décembre 1789
      notoriété; Gournay, Véronique; Rolland, Jean
    - Inventaire après décès du sieur Pierre Nicolas Blanvillain, 23 décembre 1789
      inventaire après décès; Blanvillain, Pierre-Nicolas
    - Contrat de mariage entre le sieur Nicolas Augustin Mézières et la demoiselle Louise Catherine Panchart, 29 décembre 1789
      contrat de mariage; Mezieres, Nicolas-Augustin; Panchart, Louise-Catherine
    - Notoriété après le décès de Madame veuve Souret, 30 décembre 1789
      notoriété; Souret (madame)
    - Inventaire après décès de Pierre Berrier, avocat en parlement, époux de Jeanne Adelaïde Berrier, veuf en premières noces de Claude Catherine Chaspoux, 14 janvier 1790
      inventaire après décès; Berrier, Pierre; Berrier; Jeanne-Adelaïde; Chaspoux, Claude-Catherine; avocat au parlement (Ancien Régime)
    - Contrat de mariage entre le sieur Charles François Caillet et la demoiselle Marie Margueritte Bernard, 16 janvier 1790
      contrat de mariage; Caillet, Charles-François; Bernard, Marie-Margueritte
    - Contrat de mariage entre le sieur Jean Paul Hyacinthe Lourde et la demoiselle Geneviève Adélaïde Gaudé, 18 janvier 1790
      contrat de mariage; Lourde, Jean-Paul-Hyacinthe; Gaude, Geneviève-Adélaïde
    - Inventaire après décès de Marie Jeanne Normand, épouse de Gery François Joseph Huleux, 20 janvier 1790
      inventaire après décès; Normand, Marie-Jeanne; Huleux, Gery-Jean-François
    - Contrat de mariage entre le sieur Alexis Sauvage et la demoiselle Marguerite Elisaberth Dericquehem, 21 janvier 1790
      contrat de mariage; Sauvage, Alexis; Dericquehem, Marguerite-Elisabeth
    - Notoriété concernant les héritiers de Françoise Hochedez, veuve Maillart, 23 janvier 1790
      notoriété; Hochedez, Françoise; Maillart (veuve)
    - Contrat de mariage entre le sieur Aimable Charmottes et la demoiselle Dumur, veuve de Jean Mathieu Jarrié, 25 janvier 1790
      contrat de mariage; Charmottes, Aimable; Dumur (demoiselle); Jarrie, Jean-Mathieu
    - Contrat de mariage entre le sieur Nicolas Bonvalet et Marie Antoinette Tournier,veuve de Louis Deroin, 1er février 1790
      contrat de mariage; Bonvalet, Nicolas; Tournier, Marie-Antoinette; Deroin, Louis
    - Dépôt d'inventaire après décès de Marie de Ferrare, veuve en premières noces de Jacques Decaqueray, et en secondes noces de Charles François Le Roux, seigneur de Gouffreville, 5 février 1790
      inventaire après décès; dépôt de pièces; Ferrare, Marie de; Decaqueray, Jacques; Le Roux, Charles-François (seigneur de Gouffreville)
  - Etat sommaire des archives de l'étude. 1718 - 1826, MC/RE/VIII/19/B
    Etat sommaire des minutes d'actes remises à maître Jacques Florent, notaire à Paris, successeur de maître Depuille'. Il concerne les pratiques des notaires Pierre Desplasses (1718-1738), Charles Sauvaige (1738-1771), Alexandre-Philippe Sauvaige (1772 -1790), Louis-Nicolas Gasche (1790- an VIII (1800)), Auguste de Faucompret (an VIII (1800)-1814)) et Jacques-Louis Depuille (1714-1826). Cet état contient les noms et dates des notaires et des listes de minutes manquantes.
    Ancienne(s) cote(s):
    RE/VIII/19 bis